【裁判字號】    98,簡上,152
【裁判日期】    980721
【裁判案由】    賭博
【裁判全文】
臺灣彰化地方法院刑事判決             98年度簡上字第152號
上  訴  人
即  被  告  甲○○
上列上訴人因賭博案件，不服本院九十八年度簡字第九五０號中
華民國九十八年五月二十七日第一審簡易判決（原檢察官聲請簡
易判決處刑案號：九十八年度速偵字第四二三號），本院管轄第
二審合議庭判決如下︰
    主  文
上訴駁回。
    事實及理由
一、本案經本院審理結果，認第一審判決認事用法及量刑均無不
    當，應予維持，並引用第一審判決書記載之事實、證據及理
    由（如附件）。
二、本件上訴人即被告甲○○（以下簡稱被告）上訴意旨略以：
    被告已深深悔過，因其目前已五十五歲高齡，且失業中，致
    無任何經濟來源，又子吳聰得自殺身亡，被告尚積欠巨額醫
    藥費，請鈞院體恤被告處境，准予減輕其刑，以減輕負擔等
    語。
三、訊據被告對於上開經營六合彩之事實於警訊、偵查及本院審
    理中均坦承不諱，並有照片三幀在卷可稽，此外復有被告所
    有供經營六合彩賭博所用之六合彩簽注單三張扣案可資佐證
    ，是以本件被告經營六合彩之賭博犯行事證已臻明確，堪予
    認定。
四、按刑法第二百六十八條規定之「供給賭博場所」，係指提供
    特定處所供人從事賭博行為而言；所稱「聚眾賭博」，係指
    聚集不特定人參與賭博之行為，縱未於現實上同時糾集多數
    人於同一處所，而係聚集眾人之財物進行賭博者，例如職棒
    簽賭及六合彩組頭等以電話、傳真之方式供人簽賭之行為，
    亦屬之。查本案被告係基於營利之意圖，由其提供其彰化縣
    二林鎮○○路三十二號住處，供不特定多數人下注為六合彩
    簽賭之行為等情，已如前述，是上開處所即為公眾得出入之
    場所。核被告所為，係犯刑法第二百六十六條第一項前段於
    公眾得出入之場所賭博罪、刑法第二百六十八條前段之意圖
    營利供給賭博場所罪、刑法第二百六十八條後段之意圖營利
    聚眾賭博罪。再按刑事法若干犯罪行為態樣，本質上原具有
    反覆、延續實行之特徵，立法時既予特別歸類，定為犯罪構
    成要件之行為要素，則行為人基於概括之犯意，在密切接近
    之一定時、地持續實行之複次行為，倘依社會通念，於客觀
    上認為符合一個反覆、延續性之行為觀念者，於刑法評價上
    ，即應僅成立一罪。學理上所稱「集合犯」之職業性、營業
    性或收集性等具有重複特質之犯罪均屬之，例如經營、從事
    業務、收集、販賣、製造、散布等行為概念者是（最高法院
    九十五年度臺上字第一０七九號判決要旨參照）。被告基於
    經營特定營業之目的，利用香港六合彩開獎結果為賭博標的
    ，提供賭博場所及聚集不特定之人簽賭下注，此種犯罪形態
    ，當不止對獎一次就結束，本質上乃具有反覆、延續之特質
    ，是以本件被告自民國九十八年四月七日起至同年月九日為
    警查獲為止，所為連貫、反覆經營二期六合彩賭博之行為，
    依上開說明，於刑法評價上，應認係集合多數犯罪行為，是
    其在公眾得出入場所賭博、意圖營利提供賭博場所及聚眾賭
    博之行為態樣，應分屬集合犯，被告此等犯行應各評價為包
    括一罪。另被告於各當期六合彩開獎前多次接受簽賭之行為
    ，均係當次意圖營利供給賭博場所、意圖營利聚眾賭博及在
    公眾得出入之場所賭博財物犯行之接續行為。被告基於一個
    意圖營利之犯意，同時提供賭博場所與聚集多數人賭博，係
    基於一賭博營利之犯意，達成其同一犯罪所為之各個舉動，
    應屬法律概念之一行為，乃一行為觸犯數觸犯上開三罪名，
    依想像競合犯之規定，應從一重之意圖營利聚眾賭博罪處斷
    。
五、原審判決認被告經營六合彩事證明確，據以論罪科刑，並審
    酌被告經營六合彩之期數及犯案之情節及犯後態度等一切情
    狀，判處被告有期徒刑三月，並依刑法第四十一條第一項之
    規定諭知易科罰金之折算標準，及將扣案之六合彩簽注單三
    張依刑法第二百六十六條第二項之規定諭知沒收，核無不當
    ，被告認原審量刑過重，聲請撤銷原判決為無理由，自應予
    以駁回其上訴。又被告前曾於八十八年間因賭博案件，經本
    院北斗簡易庭判處有期徒刑四月，併科罰金一萬五千元確定
    ，並於八十八年十一月二十二日易科諭金執行完畢，此有臺
    灣彰化地方法院檢察署刑案資料查註紀錄表一紙在卷可稽，
    被告竟不知悔悟，又再犯本案，雖不構成累犯，惟本院審酌
    被告不思以正當手段獲取金錢利益，而經營六合彩賭博，足
    以助長賭風、敗壞社會風氣，及其犯案之情狀，認不宜宣告
    緩刑，附此敘明。
據上論斷，應依刑事訴訟法第四百五十五條之一第一項、第三項
、第三百六十八條、第三百七十三條，判決如主文。
本件經檢察官陳茂榮到庭執行職務。
中    華    民    國    98    年    7     月    21    日
                  臺灣彰化地方法院刑事第二庭
                                  審判長法官  石馨文
                                  法      官  陳秋錦
                                  法      官  尚安雅
以上正本證明與原本無異。
本判決不得上訴。
中    華    民    國    98    年    7     月    22    日
                                  書  記  官  洪年慶


司法院資訊處製作；財團法人民間司法改革基金會備份。
